【裁判字號】    92,聲再,466
【裁判日期】    921111
【裁判案由】    聲請再審
【裁判全文】
臺灣高等法院刑事裁定                            九十二年度聲再字第四六六號
    再審聲請人
    即自訴人    丙○○
    被      告  乙○○
    被      告  甲○○
右列聲請人因被告等貪污案件，對於最高法院中華民國九十二年十月十五日確定判決
（九十二年度台上字第五七三五號），聲請再審，本院裁定如左：
    主  文
再審之聲請駁回。
    理  由
一、本件聲請再審意旨略謂被告甲○○（任空軍總司令）、乙○○（任新店地政事務
    所主任），均為軍事或公務人員，其等涉犯貪污治罪條例第六條第一項第四款對
    主管監督之事務圖利罪嫌，自訴人為被害人，經提起自訴後，歷經一、二審判決
    ，惟上訴三審後，最高法院竟仍判決本件自訴不受理而告確定，顯有剝奪憲法所
    保障自訴人之訴訟權利及不適用法則之違誤。因而聲請再審，期懲不法等語。（
    詳如附件聲請再審狀）
二、按不受理之判決確定後，為受判決人之不利益聲請再審，係以有下列各款情形之
    一者為限：（一）有刑事訴訟法第四百二十條第一款「原判決所憑之證物已證明
    其為偽造或變造者。」、第二款「原判決所憑之證言、鑑定或通譯已證明其為虛
    偽者。」、第四款「原判決所憑之通常法院或特別法院之裁判已經確定裁判變更
    者。」、第五款「參與原判決或前審判決前所行調查之法官，或參與偵查或起訴
    之檢察官，因該案件犯職務上之罪已經證明者，或因該案件違法失職已受懲戒處
    分，足以影響原判決者。」（二）於訴訟上或訴訟外自述或發現確實新證據，足
    認其並無不受理之原因，此刑事訴訟法第四百二十二條第一款、第三款定有明文
    。
三、查本件自訴人訴控被告甲○○、乙○○二人涉犯貪污瀆職罪嫌，經最高法院判決
    自訴不受理確定，該判決已就被告甲○○為現任空軍總司令，係現役軍人，普通
    法院對之並無審判權，詳為敘明。就被告乙○○為公務員，被控涉犯貪污治罪條
    例第六條第一項第四款之罪嫌，依該條款之規定，其犯罪係侵害國家法益，私人
    權益祇屬間接法益，個人自不行提起自訴等情，亦已於判決理由詳為說明。並就
    自訴人所指犯罪被害人應不限於直接被害人，自訴人亦係直接被害人，而指摘原
    判決不當，要屬誤會，不得採憑，亦予以指駁。此有卷附最高法院九十二年度台
    上字第五七三五號判決書附卷可攷。則本件聲請意旨仍執陳詞，就原判決已說明
    事項，徒憑己見再行爭執，自非適法之再審原因，且聲請人復未就上開刑事訴訟
    法第四百條二十二條第一、三款所列得為再審之情形，具體指明並舉出證據，供
    資審認，亦屬未合。則本件再審之聲請，難認為有理由，應予駁回。
四、據上論斷，應依刑事訴訟法第四百三十四條第一項，裁定如主文。
中      華      民      國      九十二      年    十一    月    十一    日
                              台灣高等法院刑事第一庭
                                  審判長法  官  李  相  助
                                        法  官  魏  新  國
                                        法  官  黃  聰  明
右正本證明與原本無異。
如不服本裁定，應於收受送達後五日內向本院提出抗告狀。
                                        書記官  耿  鳳  君
中      華      民      國      九十二      年    十一    月    十二    日


司法院資訊處製作；財團法人民間司法改革基金會備份。
